【裁判字號】    98,訴,840
【裁判日期】    980423
【裁判案由】    毒品危害防制條例
【裁判全文】
臺灣板橋地方法院刑事判決               98年度訴字第840號
公  訴  人  臺灣板橋地方法院檢察署檢察官
被      告  甲○○
上列被告因違反毒品危害防制條例案件，經檢察官提起公訴（98
年度毒偵字第725 號），被告於準備程序中就被訴事實為有罪之
陳述，經告知被告簡式審判程序之旨，並聽取當事人之意見後，
本院合議庭裁定由受命法官獨任進行簡式審判程序，判決如下：
    主  文
甲○○施用第一級毒品，累犯，處有期徒刑捌月，扣案海洛因殘
渣袋壹只沒收銷燬之，扣案分裝杓壹支沒收；又施用第二級毒品
，累犯，處有期徒刑肆月。應執行有期徒刑拾月，扣案海洛因殘
渣袋壹只沒收銷燬之，扣案分裝杓壹支沒收。
    事  實
一、甲○○前因違反麻醉藥品管理條例等案件，(一)、經本院以80
    年度訴字第179 號判處有期徒刑2 年8 月及5 月，應執行有
    期徒刑3 年。(二)、經本院以81年度易字第5505號判處有期徒
    刑7 月。(三)、經本院以81年度訴字第282 號判處有期徒刑5
    年6 月、6 月及1 年2 月，應執行有期徒刑6 年10月，均分
    別確定。(二)、(三)所示各罪刑，嗣經臺灣高等法院以84年度聲
    字第1025號裁定定應執行刑為有期徒刑7 年，並與(一)之有期
    徒刑3 年部分接續執行，於民國84年9 月12日因縮短刑期假
    釋出監。(四)、復於假釋期間因違反藥事法及竊盜等案件，先
    後經本院以87年度訴緝字第155 號判處有期徒刑4 月及最高
    法院以94年度台非字第230 號判處1 年10月確定，並與前開
    假釋經撤銷後之殘刑接續執行，於91年12月25日再因縮短刑
    期假釋出監。(五)、然於假釋期間又因竊盜案件，經臺灣士林
    地方法院以92年度訴字第721 號判處有期徒刑1 年6 月確定
    。上述(一)至(五)所示各罪刑，嗣經本院以96年度聲減字第7617
    號裁定就其中部分得減刑之罪予以減刑並更定執行刑後，經
    接續執行，於於97年6 月27日執行完畢（本案構成累犯）。
二、甲○○另因施用毒品案件，經本院以93年度毒聲字第1217號
    裁定送勒戒處所觀察、勒戒後，認有繼續施用毒品之傾向，
    復經本院以93年度毒聲字第1593號裁定令入戒治處所施以強
    制戒治，於94年5 月13日強制戒治執行完畢釋放出所，並由
    臺灣板橋地方法院檢察署檢察官以94年度戒毒偵字第240 號
    為不起訴處分確定。猶不知悔改，於上開強制戒治執行完畢
    釋放出所後5 年內，復分別基於施用第一級毒品海洛因及第
    二級毒品甲基安非他命之犯意，於98年1 月16日某時，在其
    臺北縣新莊市○○街95巷1 之3 號居處內，以將海洛因捲入
    香菸內點燃後吸食之方式，施用第一級毒品海洛因1 次；另
    於98年1 月13日至14日間，在上址，以將甲基安非他命置於
    玻璃球內加熱後吸食其煙氣之方式，施用第二級毒品甲基安
    非他命1 次。嗣於98年1 月16日下午4 時45分許，為警在上
    址查獲，並扣得海洛因殘渣袋1 只及分裝杓1 支等物。
三、案經臺北縣政府警察局新莊分局移送臺灣板橋地方法院檢察
    署檢察官偵查起訴。
    理  由
一、上揭犯罪事實，業據被告甲○○於本院審理中坦承不諱，又
    被告於98年1 月16日晚間10時41分許為警所採集之尿液經送
    檢驗結果，確呈海洛因代謝物嗎啡及甲基安非他命陽性反應
    ，有臺灣檢驗科技股份有限公司98年2 月6 日濫用藥物檢驗
    報告乙紙附卷足稽（附於98年度毒偵字第725 號偵查卷第31
    頁），此外，並有海洛因殘渣袋1 只及被告自承為其所有供
    施用海洛因所用之分裝杓1 支扣案可佐，足證被告之自白與
    事實相符。又被告有事實欄所示之施用毒品前科，有臺灣高
    等法院被告前案紀錄表存卷可參，其於強制戒治執行完畢釋
    放出所後，5 年內再犯本件施用第一、二級毒品之罪，事證
    明確，洵堪認定。
二、按海洛因及甲基安非他命為毒品危害防制條例第2 條第2 項
    第1 款、第2 款明定之第一、二級毒品。核被告施用第一級
    毒品海洛因及第二級毒品甲基安非他命之行為，係犯毒品危
    害防制條例第10條第1 項、第2 項之施用第一、二級毒品罪
    。其持有第一、二級毒品之低度行為，為施用之高度行為所
    吸收，不另論罪。被告所犯上開二罪間，犯意個別，行為互
    殊，應予分論併罰。又被告有如事實欄所示之犯罪科刑執行
    情形，有前引臺灣高等法院被告前案紀錄表可佐，其於有期
    徒刑執行完畢後5 年內，故意再犯本件有期徒刑以上之罪，
    為累犯，均應依刑法第47條第1 項之規定加重其刑。爰審酌
    被告之素行、犯罪之動機、手段、所生危害程度及犯後坦承
    犯行之態度等一切情狀，分別量處如主文所示之刑，並定其
    應執行之刑，以資懲儆。
三、扣案之海洛因殘渣袋1 只，因內含微量海洛因成分無從析離
    ，故連同包裝袋併依毒品危害防制條例第18條第1 項前段之
    規定諭知沒收銷燬。另扣案之分裝杓1 支，係被告所有供其
    施用海洛因所用之物，業據被告於本院審理時供陳明確，爰
    依刑法第38條第1 項第2 款、第3 項之規定宣告沒收。
據上論斷，應依刑事訴訟法第273 條之1 第1 項、第299 條第1
項前段，毒品危害防制條例第10條第1 項、第2 項、第18條第1
項前段，刑法第11條前段、第47條第1 項、第51條第5 款、第38
條第1 項第2 款、第3 項，判決如主文。
本案經檢察官馬中人到庭執行職務。
中    華    民    國    98    年    4     月    23    日
                  刑事第二十庭  法  官  吳佳穎
以上正本證明與原本無異
如不服本判決應於送達後10日內向本院提出上訴狀
                                書記官  黃炎煌
中    華    民    國    98    年    4     月    23    日
附錄本案論罪科刑法條全文：
毒品危害防制條例第10條
施用第一級毒品者，處 6 月以上 5 年以下有期徒刑。
施用第二級毒品者，處 3 年以下有期徒刑。


司法院資訊處製作；財團法人民間司法改革基金會備份。
